臺灣嘉義地方法院刑事判決　　　　　　100年度交易字第293號
公　訴　人　臺灣嘉義地方法院檢察署檢察官
被　　　告　楊志穎
上列被告因公共危險案件，經檢察官提起公訴（100年度偵字第
8131號），被告於準備程序中就被訴事實為有罪之陳述，合議庭
裁定由受命法官獨任進行簡式審判程序，判決如下：
    主  文
楊志穎犯不能安全駕駛動力交通工具罪，累犯，處有期徒刑陸月
，如易科罰金，以新臺幣貳仟元折算壹日。
    犯 罪 事 實
一、楊志穎前因公共危險案件，分別經本院90年度交簡字第466
    號、827號、95年度嘉交簡字第590號及98年度嘉交簡字第10
    02號判決判處拘役30日、59日、有期徒刑4月、4月確定。又
    因公共危險案件，經本院以99 年度嘉交簡字第825號判決判
    處有期徒刑6月確定，於民國99年12月2日易科罰金執行完畢
    。然其竟未悔改，明知飲酒過量不得駕駛動力交通工具，於
    100 年10月11日晚間11時30分許起在嘉義市○○○路某處小
    吃店飲用啤酒後，已達不能安全駕駛動力交通工具之程度，
    竟仍基於致交通公共危險之犯意，於翌日（12日）凌晨2 時
    許，騎乘車牌號碼UK6-675 號輕型機車上路欲返家，於同日
    凌晨3 時20分許，因酒醉意識不清而自摔在嘉義市○○○路
    與新榮路交岔路口，經送醫急救，為醫院對其抽血測得血液
    中所含酒精濃度為每100毫升299.3毫克（換算為呼氣所含酒
    精濃度約為每公升1.4965毫克）。
二、案經嘉義市政府警察局第一分局報告臺灣嘉義地方法院檢察
    署檢察官偵查起訴。
    理  由
一、本件被告楊志穎所犯係死刑、無期徒刑、最輕本刑為3 年以
    上有期徒刑以外之罪，亦非高等法院管轄第一審案件，且被
    告於本院準備程序中，已就被訴事實為有罪之陳述（見本院
    卷第14頁），經告知簡式審判程序之旨後，被告及檢察官對
    於本件改依簡式審判程序審理均表示同意，經本院合議庭依
    刑事訴訟法第273 條之1第1項規定，裁定本件由受命法官獨
    任以簡式審判程序加以審理，是本件之證據調查，依刑事訴
    訟法第273條之2規定，不受同法第159條第1項、第161條之2
    、第161條之3、第163條之1及第164條至第170條有關證據提
    示、交互詰問及傳聞證據等相關規定之限制，合先敘明。
二、上揭犯罪事實，業據被告坦承不諱（見本院卷第14、24頁）
    ，並有臺中榮總嘉義分院生化報告單、刑法第185條之3案件
    測試觀察紀錄表、臺中榮總嘉義分院診斷證明書、現場照片
    11張及路口監視錄影畫面翻拍照片2 張及監視錄影光碟等在
    卷可稽（見警卷第5至7頁、第13至15頁、第17頁）；而刑法
    第185條之3規定服用毒品、麻醉藥品、酒類或其他相類之物
    ，不能安全駕駛交通動力工具之認定標準，係採抽象危險犯
    ，不以發生具體危險為必要，參考德國、美國之認定標準，
    對於呼氣所含酒精濃度已達每公升0.55毫克或血液濃度達百
    分之0.11以上，肇事率為一般正常人之10倍，認為已達「不
    能安全駕駛」之標準；查被告酒後騎乘機車，因意識不清而
    自摔，顯已無法掌控駕駛行為，復經警到場送其就醫，為醫
    院抽血測得其血液中所含酒精濃度為每100毫升299.3毫克，
    換算其呼氣酒精濃度約為每公升1.4965毫克，足見被告確已
    因飲酒，影響其正常駕駛及掌控能力，而達不能安全駕駛動
    力交通工具之程度，猶仍騎乘機車上路，至為灼然。足證被
    告上開任意性自白與事實相符，堪予採信。本件事證明確，
    被告犯行足堪認定，應依法論科。
三、按行為後法律有變更者，適用行為時之法律。但行為後之法
    律有利於行為人者，適用最有利於行為人之法律，刑法第2
    條第1項定有明文。查被告行為後，刑法第185條之3於100年
    11月30日修正公布，並於同年12 月2日施行，修正前條文為
    「服用毒品、麻醉藥品、酒類或其他相類之物，不能安全駕
    駛動力交通工具而駕駛者，處一年以下有期徒刑、拘役或科
    或併科十五萬元以下罰金」，修正後為「服用毒品、麻醉藥
    品、酒類或其他相類之物，不能安全駕駛動力交通工具而駕
    駛者，處二年以下有期徒刑、拘役或科或併科二十萬元以下
    罰金。因而致人於死者，處一年以上七年以下有期徒刑；致
    重傷者，處六月以上五年以下有期徒刑。」，其中就刑度部
    分，由原先之「一年以下有期徒刑、拘役或科或併科十五萬
    元以下罰金」改定為「二年以下有期徒刑、拘役或科或併科
    二十萬元以下罰金」，另於第二項增定「因而致人於死者，
    處一年以上七年以下有期徒刑；致重傷者，處六月以上五年
    以下有期徒刑」，經比較修正前後之規定，以修正前之規定
    ，較有利於被告，應依刑法第2條第1項前段，適用修正前刑
    法第185條之3規定。
四、核被告所為，係犯修正前刑法第185條之3不能安全駕駛動力
    交通工具罪。又被告有如事實欄一所載之前案紀錄，有臺灣
    高等法院被告前案紀錄表存卷可徵（見本院卷第30至33頁）
    ，其於徒刑執行完畢後，5 年內再故意犯本件有期徒刑以上
    之罪，為累犯，應依刑法第47 條第1項規定加重其刑。爰審
    酌被告明知酒精成分對人之意識、控制能力具有不良影響，
    超量飲酒後會導致對週遭事物之辨識及反應能力較平常狀況
    薄弱，因而酒後駕車在道路上行駛，對往來之公眾及駕駛人
    自身皆具有高度危險性，竟僅圖一己往來交通之便，飲酒後
    血液中所含酒精濃度達為每100毫升299.3毫克，仍率爾駕駛
    車輛上路，漠視自己及他人行車安全，殊不可取。惟念被告
    犯後坦承犯行，已有悔意，態度尚可，幸未造成其他人、車
    之實際損害，其大學肄業之教育程度、作資源回收維生、與
    年高之母親同住、有憂鬱症及檢察官對刑度之意見等一切情
    狀，量處如主文所示之刑，並諭知易科罰金之折算標準。又
    檢察官雖認被告先前已有多次不能安全駕駛動力交通工具犯
    行，認應從重判處被告有期徒刑7 月，惟綜衡全情，認處以
    得易科罰金之刑，較能收刑事政策教化、矯正之效，但從重
    諭知有期徒刑如易科罰金，以新臺幣2,000元折算1日，較為
    妥適，附此敘明。
據上論斷，應依刑事訴訟法第273之1條第1項、第299條第1項前
段，刑法第2條第1項前段、第185條之3（修正前）、第47條第1
項、第41條第1項前段，刑法施行法第1條之1第1項，判決如主文
。
本案經檢察官李鵬程到庭執行職務
中    華    民    國   100    年    12    月     30   日
                  刑事第四庭    法  官  胡修辰
以上正本證明與原本無異。
如不服本判決應於收受判決後10日內向本院提出上訴書狀，並應
敘述具體理由；其未敘述上訴理由者，應於上訴期間屆滿後20日
內向本院補提理由書（均須按他造當事人之人數附繕本）「切勿
逕送上級法院」。
中    華    民    國   100    年    12    月     30   日
                                書記官  林金福
附錄本案論罪科刑法條：
修正前刑法第185條之3
服用毒品、麻醉藥品、酒類或其他相類之物，不能安全駕駛動力
交通工具而駕駛者，處1年以下有期徒刑、拘役或科或併科15萬
元以下罰金。